【裁判字號】    90,訴,418
【裁判日期】    901025
【裁判案由】    毒品危害防制條例
【裁判全文】
臺灣嘉義地方法院刑事判決                            九十年度訴字第四一八號
    公  訴  人  臺灣嘉義地方法院檢察署檢察官
    被      告  甲○○
右列被告因違反毒品危害防制條例案件，經檢察官提起公訴（九十年度偵字第五一九
號），本院判決如左：
    主  文
甲○○連續施用第一級毒品，累犯，處有期徒刑柒月，扣案之海洛因淨重零點零柒公
克、含殘渣注射針筒壹支（內政部警政署刑事警察局鑑驗通知書編號2-2）、填充器
壹支（內政部警政署刑事警察局鑑驗通知書編號3-1）均沒收並銷燬之；又連續施用
第二級毒品，累犯，處有期徒刑陸月，扣案之安非他命驗餘淨重零點零陸公克、含殘
渣注射針筒壹支（內政部警政署刑事警察局鑑驗通知書編號2-1）、填充器貳支（內
政部警政署刑事警察局鑑驗通知書編號3-1、3-2）、玻璃燈泡貳個、吸食器壹組均沒
收並銷燬之。應執行有期徒刑壹年，扣案之海洛因淨重零點零柒公克、安非他命驗餘
淨重零點零陸公克、注射針筒貳支（內政部警政署刑事警察局鑑驗通知書編號2-1、
2-2 ）、填充器貳支（內政部警政署刑事警察局鑑驗通知書編號3-1、3-2）、玻璃燈
泡貳個、吸食器壹組，均沒收並銷燬之。
    事  實
一、甲○○前於民國八十四年間因違反槍砲彈藥刀械管制條例案件經本院判處有期徒
    刑四月確定、因竊盜案件經本院判處有期徒刑七月確定，而經本院以八十五年度
    聲字第一六八號定應執行刑為有期徒刑十月確定，於八十五年十月三十日因縮短
    刑期假釋出監，八十五年十一月九日假釋期滿未經撤銷，所餘刑期以已執行論。
    又因施用毒品案件，經本院以九十年度毒聲字第二０四號裁定送觀察、勒戒後，
    認無繼續施用毒品之傾向，業經臺灣嘉義地方法院檢察署檢察官於民國九十年四
    月十八日以九十年度毒偵字第一一七號、第三一九號為不起訴處分確定。詎甲○
    ○猶不知悔改，基於施用毒品之概括犯意，自九十年五月一日起至同年月三日止
    ，在其位於嘉義市○○○街三十七號三樓七住處，施用第一級毒品海洛因、第二
    級毒品安非他命多次，嗣經警於九十年五月三日下午四時五十分許，在上址查獲
    ，並扣得海洛因（淨重零點零七公克）、安非他命（淨重零點一公克，驗餘淨重
    零點零六公克）、注射針筒二支、填充器二支、玻璃燈泡二個、吸食器一組，始
    悉上情。經本院以九十年度毒聲字第四六七號裁定送觀察、勒戒後，認有繼續施
    用毒品之傾向，本院復於九十年六月八日以九十年度毒聲字第五八五號裁定令入
    戒治處所施以強制戒治一年，現在臺灣嘉義戒治所強制戒治中。
二、案經嘉義縣警察局移送臺灣嘉義地方法院檢察署檢察官偵查起訴。
    理  由
一、右揭事實業據被告甲○○坦承不諱，而被告為警查獲後採集之尿液，經送法務部
    調查局檢驗結果，呈嗎啡及甲基安非他命陽性反應，此有該局九十年六月二十八
    日出具之檢驗通知書一紙在卷可考。被告前因施用毒品案件，經本院以九十年度
    毒聲字第二０四號裁定送觀察、勒戒後，認無繼續施用毒品之傾向，業經臺灣嘉
    義地方法院檢察署檢察官於民國九十年四月十八日以九十年度毒偵字第一一七號
    、第三一九號為不起訴處分確定；復於五年之內，因施用毒品案件，經本院以九
    十年度毒聲字第四六七號裁定送觀察、勒戒後，認有繼續施用毒品之傾向，由本
    院於九十年六月八日以九十年度毒聲字第五八五號裁定令入戒治處所施以強制戒
    治一年，此分別有該等裁定書、不起訴處分書附卷可稽，另有觀察勒戒處分執行
    指揮書、台灣嘉義看守所函暨所附有無繼續施用毒品傾向證明書、有無繼續施用
    毒品傾向評估標準記錄表各一份存卷足參，此外，並有前開海洛因、安非他命、
    注射針筒二支、填充器二支、玻璃燈泡二個、吸食器一組扣案足資佐證。本件事
    證明確，被告犯行洵堪認定，自應依法論科。
二、核被告甲○○所為，施用第一級毒品係犯毒品危害防制條例第十條第一項之罪；
    施用第二級毒品係犯毒品危害防制條例第十條第二項之罪；其先後多次施用海洛
    因犯行及多次施用安非他命犯行，均時間緊接、犯罪構成要件相同，顯均係基於
    概括犯意反覆實施，均為連續犯，應各依法論以一罪，並加重其刑。被告施用第
    一、二級毒品前後持有第一、二級毒品之低度行為，為施用之高度行為所吸收，
    爰不另論罪。被告所犯前開二罪，犯意各別，罪名互異，應分論併罰。第查，被
    告前於八十四年間因違反槍砲彈藥刀械管制條例案件經本院判處有期徒刑四月確
    定、因竊盜案件經本院判處有期徒刑七月確定，而經本院以八十五年度聲字第一
    六八號定應執行刑為有期徒刑十月確定，於八十五年十月三十日因縮短刑期假釋
    出監，八十五年十一月九日假釋期滿未經撤銷，執行完畢，有臺灣嘉義地方法院
    檢察署刑案資料查註紀錄表、臺灣高等法院被告全國前案紀錄表、臺灣嘉義地方
    法院檢察署檢察官執行保護管束指揮書各一份附卷可按，其於有期徒刑執行完畢
    內五年內再犯本件有期徒刑以上之罪，為累犯，應依刑法第四十七條規定，遞加
    重其刑。爰審酌被告再三施用足以導致精神障礙及生命危險之毒品，危害身心甚
    鉅，惟犯後坦白承認等一切情狀，分別量處如主文所示之刑，並定其應執行之刑
    ，以資懲儆。
三、另扣案淨重零點零七公克之白色粉末經委請法務部調查局鑑驗結果，確含有海洛
    因成分，有該局出具之鑑定通知書存卷可參，而扣案淨重零點一公克之白色粉末
    、注射針筒二支、填充器二支、玻璃燈泡二個、吸食器一組，經委請內政部警政
    署刑事警察局鑑驗結果，該白色粉末認確係安非他命（淨重零點一公克，驗餘淨
    重零點零六公克），而編號2-1注射針筒留有安非他命殘渣、編號2-2注射針筒留
    有海洛因殘渣；編號3-1填充器留有安非他命、海洛因殘渣、編號3-2填充器留有
    安非他命殘渣；玻璃燈泡二個、吸食器一組均留有安非他命殘渣無訛，亦有該局
    九十年八月二十八日刑鑑字第１７３２２４號鑑驗通知書一紙在卷足按，因海洛
    因、安非他命無法自上開注射針筒、填充器、玻璃燈泡、吸食器完全剝離，應視
    為查獲之毒品，爰依毒品危害防制條例第十八條第一項前段之規定沒收銷燬。
據上論斷，應依刑事訴訟法第二百九十九條第一項前段，毒品危害防制條例第十條第
一項、第二項、第十八條第一項，刑法第十一條前段、第五十一條第五款、第五十六
條、第四十七條，判決如主文。
本案經檢察官曹合一到庭執行職務
中      華      民      國    九十      年      十      月    二十五    日
                            臺灣嘉義地方法院刑事第一庭
                                  審判長法  官  陳  珍  如
                                        法  官  黃  國  益
                                        法  官  鄧  晴  馨
右正本證明與原本無異。
如不服本判決，應於判決送達後十日內向本院提出上訴狀( 應附繕本 )。
中      華      民      國    九十      年      十      月    二十九    日
                                        書記官  李  彩  娥
附錄本案論罪科刑法條全文：
毒品危害防制條例第十條
施用第一級毒品者，處六月以上五年以下有期徒刑。
施用第二級毒品者，處三年以下有期徒刑。


司法院資訊處製作；財團法人民間司法改革基金會備份。
